【裁判字號】    99,聲,973
【裁判日期】    990928
【裁判案由】    聲請具保停止羈押
【裁判全文】
臺灣嘉義地方法院刑事裁定               99年度聲字第973號
聲  請  人
即  被  告  甲○○
選任辯護人  陳信宏律師
上列聲請人即被告因違反毒品危害防制條例案件，聲請具保停止
羈押，本院裁定如下：
    主  文
聲請駁回。
    理  由
一、按被告及得為其輔佐人之人或辯護人，得隨時具保，向法院
    聲請停止羈押，刑事訴訟法第110 條第1 項定有明文。是被
    告本人聲請具保停止羈押並無不合，先予敘明。
二、聲請意旨略以：(一)販賣一級毒品案件，刑度之高，為人避之
    唯恐不及，被告豈有在其住家附近交易之理？且證人王采珍
    警詢中證稱：每次交易金額2000元等語，然扣案被告帳本所
    記金額並無2000元之金額，證人王采珍證述即有瑕疵。(二)證
    人王采珍所為日期之證述，均係採自被告扣案帳本，如此即
    非自由意志陳述，且其陳述順暢、流利，應有誘導之可能。
    警詢中警方提示被告扣案帳本，即有誘導之嫌。(三)證人張文
    明之證述，亦與證人王采珍有同樣之瑕疵，顯然係採自警方
    扣案帳本，加以修改，構陷被告。(四)被告係替友人「阿成」
    協助簽賭事宜，電話為0000000000號，對其有利之證據，應
    予調查。(五)證人張文明所稱購買安非他命金額之大，遠超過
    一般人吸食之劑量，是其所稱金額均應為賭資。(六)如被告確
    係販賣毒品，豈有讓人積欠金額之事？帳本內記載之金額，
    均為賭資。(七)被告並非獨自一人生活，尚有年邁母親（77歲
    ）。且被告於99年4 月下腹部開刀，切除壞死胃腸，加上人
    工腸子，須定期回診，被告於開刀治療中，並請律師代為請
    假，並非有逃亡之虞，爰懇請核准被告具保停止羈押云云。
三、按被告前經本院訊問後，矢口否認有何販賣第一級、第二級
    毒品犯嫌，惟有證人王雅雲、王采珍及張文明警詢及偵查中
    證述可資參詳，並有行動電話勘驗紀錄表、指認犯罪嫌疑人
    紀錄表，及扣案記帳筆記本、行動電話可供佐證，足認被告
    涉犯毒品危害防制條例第4 條第1 項、第2 項之罪犯罪嫌疑
    重大，且於本案審理中經合法傳拘未到，進而通緝在案，有
    事實足認有逃亡之虞，且所犯均為最輕本刑5年以上有期徒
    刑之罪，非與羈押，顯難進行追訴、審判，有羈押之必要，
    依刑事訴訟法第101 條第1 項第1 款、第3 款之規定，裁定
    被告於民國99年8 月24日起，予以羈押。聲請人等雖以前開
    情詞聲請准予具保停止羈押，惟查：
  (一)按羈押審查係適用自由證明程序，而所謂自由證明程序，並
    不要求至無合理懷疑確信程度，倘聲請人對於羈押之三要件
    （即犯罪嫌疑重大、法定羈押原因、羈押必要性），已證明
    至令法院相信「很有可能如此」程度者，即可判定合於羈押
    要件，易言之，即由檢察官提出之證據及法官訊問之結果，
    使法官對被告犯行產生「很有可能如此」之心證程度，即為
    已足，而非必證明至「確實如此」之程度，始認合乎羈押之
    要件。查被告雖矢口否認有何販賣第一級、第二級毒品犯嫌
    ，惟有證人王雅雲、王采珍及張文明警詢及偵查中證述可資
    參詳，並有行動電話勘驗紀錄表、指認犯罪嫌疑人紀錄表，
    及扣案記帳筆記本、行動電話可供佐證，是就此等證據情勢
    以觀，確實足以令本院達到「很有可能如此」之心證程度，
    是其犯罪嫌疑重大要無疑義。又本院於準備程序進行中，先
    分別定99年4 月29日、5 月13日進行準備程序，被告則以腸
    阻塞開切除手術需要休養為由，檢具診斷證明書，請求變更
    準備程序期日。本院認其有正當理由，爰改定同年6 月10日
    進行準備程序，令其有將近一月之休養期間，然該日被告仍
    未到庭，僅要求辯護人到庭聲請更定期日。本院另訂同年月
    22日進行準備程序，被告於合法送達之情形下，仍未到庭，
    最後始經拘提、通緝查獲被告等情，均有本院送達證書4 紙
    、被告聲請變更期日狀、本院99年6 月10日、6 月22日準備
    程序筆錄、拘票、報告書及通緝書在存卷可參（見本院卷第
    24至26、29、31至33、43、46至47、53、55至56、59至61、
    69頁）。是被告自99年4 月20日因腸阻塞前往佛教慈濟綜合
    醫院大林分院就診後至同年6 月22日，已有將近2 月時間，
    可供其休養，又於6 月22日庭期前均未提供病況嚴重至無法
    出庭應訊程度之相關證明，足見其係無正當理由而未到庭，
    其後又拘提未獲，復經通緝始緝獲被告，足見被告已有逃亡
    藏匿情事。況其所涉犯罪嫌，均係最輕本刑五年以上之罪。
    準此，確有以羈押強制處分藉以保全被告以利審判之必要。
    被告以前開情詞聲請具保停止羈押，認為證人王采珍等人證
    述均有誘導嫌疑，或有其他不合情理之處，而其並無逃亡情
    事云云，均非可採。
  (二)另被告所陳家庭狀況等情為由聲請具保停止羈押，非本院審
    酌停止羈押之原因，且不符合刑事訴訟法第114 條各款所列
    不得駁回具保聲請之情形，非本院所得審酌停止羈押之事由
    。又被告聲請意旨所謂其因下腹部開刀，仍須定期至醫療院
    所回診云云，惟被告尚未能提出具體可信之佐證資料，且看
    守所亦可加以診治，如經看守所認定有戒護就醫之必要，亦
    可由看守所另行提出聲請，是應認尚無刑事訴訟法第114 條
    第3 款之情形，是被告聲請具保停止羈押，自難准許，應予
    駁回。
四、綜上所述，被告合於羈押要件，本院所為羈押處分，於法並
    無不合。聲請人據前揭事由聲請具保停止羈押，惟具保並無
    法使被告上揭羈押原因、必要性消滅，其具保停止羈押之聲
    請，為無理由，應予駁回。
五、依刑事訴訟法第121 條第1 項，裁定如主文。
中    華    民    國    99    年     9    月    28    日
                  刑事第一庭審判長法  官  許進國
                                  法  官  呂美玲
                                  法  官  張志偉
上列正本證明與原本無異。
如不服本裁定，應於裁定送達後5日內向本院提出抗告狀（應附
繕本）。
中    華    民    國    99    年    9     月    28    日
                                  書記官  張子涵

司法院資訊處製作；財團法人民間司法改革基金會備份。
